【裁判字號】    92,訴,587
【裁判日期】    921230
【裁判案由】    違反毒品危害防制條例
【裁判全文】
臺灣雲林地方法院刑事判決                          九十二年度訴字第五八七號
    公  訴  人  臺灣雲林地方法院檢察署檢察官
    被      告  乙○○
右列被告因違反毒品危害防制條例案件，經檢察官提起公訴（九十二年度毒偵字第七
００號）及當庭擴張犯罪事實，由本院合議庭裁定以簡式審判程序審理，判決如左：
    主  文
乙○○連續施用第壹級毒品，處有期徒刑拾月，扣案之第壹級毒品海洛因壹包（淨重
零點陸伍公克、包裝重零點肆陸公克）沒收銷燬之。又連續施用第貳級毒品，處有期
徒刑肆月。應執行有期徒刑壹年，扣案之第壹級毒品海洛因壹包（淨重零點陸伍公克
、包裝重零點肆陸公克）沒收銷燬之。
    事  實
一、乙○○曾有妨害兵役治罪條例、偽造文書、麻醉藥品管理條例、肅清煙毒條例、
    槍砲彈藥刀械管制條例之前科。又於民國（下同）九十年間因施用第一、二級毒
    品案件，經送觀察、勒戒後，認無繼續施用毒品之傾向，經臺灣彰化地方法院檢
    察署檢察官於九十年九月二十日，以九十年度毒偵緝字第四六九號、第四八三號
    不起訴處分確定。詎其仍不知悔改，竟基於施用第一級毒品之概括犯意，自九十
    一年十二月間迄九十二年三月二十三日止，連續在彰化縣埔心鄉○○村○○路一
    三一巷二弄一一號住處，以將海洛因摻入香煙內吸食方式，一星期吸食二次之頻
    率，施用第一級毒品海洛因多次；另基於施用第二級毒品之概括犯意，自九十一
    年十二月間迄九十二年三月二十三日止，連續在上開住處，將安非他命置入玻璃
    球內，用火燒烤吸食其煙方式，一星期吸食二次之頻率，施用第二級毒品安非他
    命多次。為警於九十二年三月二十三日十六時許，在彰化縣社頭鄉里仁村漁寮巷
    查獲，並扣得第一級毒品海洛因一包（淨重０‧六五公克、包裝重０‧四六公克
    ），經警採集尿液，送驗結果嗎啡、甲基安非他命均呈現陽性反應，嗣由臺灣彰
    化地方法院以九十二年度毒聲字第八五三號裁定送觀察、勒戒後，認其有繼續施
    用毒品之傾向。
二、案經彰化縣警察局田中分局報告臺灣彰化地方法院檢察署呈請臺灣高等法院檢察
    署檢察長核轉臺灣雲林地方法院檢察署檢察官偵查起訴。
    理  由
一、被告乙○○對分別在右開時間、地點，連續施用海洛因、安非他命多次之事實，
    於偵查、審理中均坦白承認，且被告為警查獲時所採集之尿液，經送驗結果嗎啡
    、甲基安非他命均呈現陽性反應，此有彰化縣衛生局煙毒尿液檢驗成績書、長榮
    大學毒物研究中心複驗確認報告各一份附卷可稽。又扣案疑似海洛因一包，經檢
    察官送法務部調查局鑑定結果有海洛因成份，有該局九十二年四月十八日調科壹
    字第一四０００九二二一號鑑定通知書一份在卷可證，足認被告自白與事實相符
    。
二、又被告前因施用毒品案件，經送觀察、勒戒後，認無繼續施用毒品之傾向，業經
    臺灣彰化地方法院檢察署檢察官於九十年九月二十日，以九十年度毒偵緝字第四
    六九號、第四八三號不起訴處分確定之事實，有上開不起訴處分書、臺灣雲林地
    方法院檢察署刑案資料查註紀錄表、臺灣高等法院被告全國前案紀錄表各一份在
    卷可稽。被告於前開不起訴處分後，五年內再犯本件毒品危害防制條例第十條之
    施用毒品罪，經臺灣彰化地方法院以九十二年度毒聲字第八五三號裁定送觀察、
    勒戒後，認定有繼續施用毒品之傾向，亦有臺灣雲林看守所九十二年八月十一日
    雲所境總字第０九二００００九二七號函附之有無繼續施用毒品傾向評估紀錄表
    及證明書一份在卷可參，從而，被告二犯施用毒品，並有繼續施用毒品之傾向，
    事證明確，應依法論科。
三、按海洛因、安非他命分屬毒品危害防制條例第二條第二項第一款、第二款所定之
    第一、二級毒品。核被告乙○○所為，係犯毒品危害防制條例第十條第一項、第
    二項之施用第一、二級毒品罪。被告持有第一級毒品海洛因、第二級毒品安非他
    命之低度行為，為施用第一、二級毒品之高度行為所吸收，不另論處。又被告先
    後多次施用第一、二級毒品之犯行，均時間緊接，犯罪構成要件相同，顯係分別
    基於概括之犯意反覆為之，應分別依連續犯規定以一罪論，並均加重其刑。被告
    所犯上開連續施用第一、二級毒品二罪間，犯意個別，罪名互殊，應予分論併罰
    。爰審酌被告有妨害兵役治罪條例、偽造文書、麻醉藥品管理條例、肅清煙毒條
    例、槍砲彈藥刀械管制條例之犯罪前科，有臺灣高等法院被告全國前案紀錄表一
    份在卷可參，素行不佳，且前經觀察、勒戒後，仍分別再犯本罪，顯見其對於毒
    品之依賴性甚高，有予較長期間隔離社會之必要，與被告施用毒品頻率，和施用
    毒品足以造成神經方面之損害，並容易引起財產、暴力方面之犯罪，及被告犯罪
    後坦承犯行，態度良好等一切情狀，分別量處如主文所示之刑，並定其應執行之
    刑，以示懲儆。另扣案之第一級毒品海洛因一包（淨重０‧六五公克、包裝重０
    ‧四六公克），應依毒品危害防制條例第十八條第一項前段規定，諭知沒收銷燬
    。
四、據上論斷，應依刑事訴訟法第二百九十九條第一項前段，毒品危害防制條例第十
    條第一項、第二項、第十八條第一項前段，刑法第十一條前段、第五十六條、第
    五十一條第五款，判決如主文。
本案經檢察官甲○○到庭執行職務。
中      華      民      國      九十二  年        十二    月    三十    日
                                        臺灣雲林地方法院刑事第三庭
                                            法  官  蘇  錦  秀
右正本證明與原本無異。
如不服本判決，應於判決送達後十日內向本院提出上訴狀（應附繕本）。
                                            書記官  曾  家  祥
中      華      民      國      九十二  年        十二    月    三十    日
【附錄本案論罪科刑法條全文：】
毒品危害防制條例第十條第一項
施用第一級毒品者，處六月以上五年以下有期徒刑。
施用第二級毒品者，處三年以下有期徒刑。


司法院資訊處製作；財團法人民間司法改革基金會備份。
